# 请教陈版主：关于预付租金和物业费处理

提问人：chuangz11 时间：2017-03-06 17:21:40
请教陈版主： 比如A公司 2016 年 12 月预付 2017 年 1 月份租金 1050 元，其中不含税金额 1000 元，税额 50 元， 2016 年未取得发票。请问这个预付金额 1050 元是通过预付账款核算合适呢，还是借：其他流动资产-待摊房租 1000 元 其他应收款 50 元 贷：银行存款1050 元；还是借：其他流动资产 1050 贷银行存款 1050 元？

回答人：chenyiwei
借：预付帐款（或其他流动资产） 1000 ，借：其他流动资产——待取得抵扣凭证的进项税额 50 ，贷：银行存款 1050

提问人：chuangz11 时间：2017-03-07 20:55:20
请问陈版主：（ 1 ）不可以做借：预付账款 1050 贷银行存款 1050 吗？（ 2 ）如果全部放在其他流动资产，在报表披露中，是否可以直接披露 待摊房租 1050 ，还是应该按照二级明细分别披露？

回答人：chenyiwei
1 、预付款项是不含税金额。 2 、虽然可能在同一个报表项目中列报，但明细项目应有区分。

提问人：chuangz11 时间：2017-03-08 10:46:16
请教陈版主，不是特别理解为什么预付账款要用不含税的？我们平常在预付货款时，其中的预付账款也是含税金额。

回答人：chenyiwei
预付的 1050 中，有 50 是将来可以获得抵扣的税款，应和不含税货款分开列报。